【裁判字號】    90,上易,476
【裁判日期】    900411
【裁判案由】    竊盜
【裁判全文】
臺灣高等法院高雄分院刑事判決                      九十年度上易字第四七六號
    上訴人
    即被告  甲○○
    選  任
    辯護人  康進益  律師
            王國論  律師
右上訴人因竊盜案件，不服臺灣高雄地方法院八十九年度易字第二四三一號中華民國
八十九年十二月二十日第一審判決（起訴案號：臺灣高雄地方法院檢察署八十九年度
偵字第一一一四七號），提起上訴，本院判決如左：
      主  文
上訴駁回。
      事  實
一、甲○○於民國（下同）八十年間，曾因搶奪罪經本院判處有期徒刑一年，於八十
    年九月二十六日執行完畢（不構成累犯），仍不知悔改。復意圖為自己不法之所
    有，於八十九年五月十六日凌晨二時二十分許，在高雄市○○街與察哈爾一街交
    會處，攜帶足以傷人身體可充作兇器使用之十字型鏍絲起子一支、一字型螺絲起
    子一支、老虎鉗子一把及剪刀一把等物，破壞乙○○所有停放在該處之ＸＮ－八
    三八八號小貨車車門及電源開關而著手竊取該車時（毀損部分未據告訴及起訴）
    ，尚未啟動該車，為警當場發現而未得逞，並由警當場扣得甲○○所有供竊盜所
    用之十字型螺絲起子一支、一字型螺絲起子一支、老虎鉗子一把及剪刀一把等物
    。
二、案經高雄政府警察局三民第一分局報請臺灣高雄地方法院檢察署檢察官偵查起訴
    。
    理  由
一、訊據上訴人即被告甲○○矢口否認右揭竊盜犯行，辯稱：其於八十九年五月十六
    日凌晨一時四十分許，接獲王姓客人打電話聯絡要其修車，該名客人說貨車不能
    發動，於是其應該客人要求前往該處修車，其將該輛貨車電源取出後就坐在車上
    等候該客人取車，後來警察誤我偷車云云。惟查，被告係在停車現場為警當場查
    獲，被告亦不否認有以攜帶之工具，打開車門，拆開電源開關及方向盤下之殼子
    等情在卷；而據被害人乙○○指稱：並不認識被告，亦未打電話僱請被告修車等
    語，且衡情被告於深夜車主未在場即擅自開啟車門進入車內拆開電源等行為，倘
    係謂被僱修車，既未與車主碰面，如何確認車主確有電洽修車？如何索討修車費
    ？被告自稱係經營汽車保養業務，對此簡單常識，自無不知之理，所辯亦殊違常
    情；此外，復有十字型螺絲起子一支、一字型螺絲起子一支、老虎鉗子一把及剪
    刀一把扣案及贓物認領保管收據在卷可稽。至於被告警偵訊及原審所辯其所有遠
    傳電信公司所屬門號0000000000號接獲王姓客人以公用電話聯絡要其
    前往高雄市○○街與察哈爾一街交會處修車等情，但經原審函調被告該上開門號
    行動電話之電話紀錄，該日凌晨零時至二時間並無任何電話紀錄，此有卷附遠傳
    電信公司之電話紀錄單在卷可稽；被告於本院審理時，又改稱睡夢中不知王姓男
    子打被告之行動電話或店裡的電話，並提出記載「八十八年九月三十日、王先生
    太子汽車」修車估價單，以證明確有其所稱之王姓男子，然被告仍不能提供其所
    稱該王姓男子資料以供法院調查，茍有該打電話僱請被告修車之男子，被告願於
    三更半夜被僱前往，且於車主未到場前即擅入車內拆解零件，被告豈有不知其人
    之理？又該車價值據被害人陳稱雖不到新台幣五萬元云云，但竊賊行竊之目標有
    時係以行竊之時間、地點下手之不易被發現及行竊之財物其利用之價值等因素而
    為衡量，被告尚不能執此而為有利之辯解。所辯均不足採，其犯行堪以認定。
二、按前揭所示扣案之螺絲起子、老虎鉗子及剪刀等物，足以傷人身體而可充作兇器
    之用。被告攜帶前揭螺絲起子、老虎鉗子及剪刀等物著手竊取貨車，尚未啟動置
    於實力支配之下而未能得逞，核其所為，係犯刑法第三百二十一條第二項、第一
    項第三款之攜帶兇器竊盜未遂罪。被告上開竊盜行為未遂，依刑法第二十六條前
    段規定減輕其刑。
三、原審以被告罪證明確，適用刑法第三百二十一條第二項、第一項第三款、第二十
    六條前段（原判決漏引此條文）、第三十八條第一項第二款規定，審酌被告犯罪
    之動機、目的，被害人所受之損害，及犯後態度等一切情狀，量處有期徒刑十月
    ；並以扣案十字型螺絲起子一支、一字型螺絲起子一支、老虎鉗子一把及剪刀一
    把為被告所有，已據其供明在卷，且為被告行竊所用之物，依刑法第三十八條第
    一項第二款規定，宣告沒收。認事用法核無違誤，量刑尚稱妥適，被告上訴意旨
    仍執前詞否認犯罪，為無理由，應予駁回。又被告於八十年間有搶奪前科，經法
    院判處有期徒刑一年在案，仍不知悔改，又犯本案，自不宜宣告緩刑，併此敘明
    。
據上論結，應依刑事訴訟法第三百六十八條，判決如主文。
本案經檢察官郭振昌到庭執行職務。
中    華    民    國         九十       年      四      月     十一     日
                              臺灣高等法院高雄分院刑事第二庭
                                  審判長法官  曾永宗
                                        法官  鄭月霞
                                        法官  邱永貴
右正本證明與原本無異。
不得上訴。
                                      書記官  周能智
中    華    民    國         九十       年      四      月     十二     日
附錄：本判決論罪科刑法條：
刑法第三百二十一條第一項第三款、第二項
犯竊盜罪而有左列情形之一者，處六月以上五年以下有期徒刑：
三、攜帶兇器而犯之者。
前項之未遂犯罰之。
                                                                      Ｈ


司法院資訊處製作；財團法人民間司法改革基金會備份。
